臺灣高等法院刑事判決　　　　　　　 100年度上訴字第2087號
上　訴　人
即　被　告　楊勝翰
上列上訴人因違反毒品危害防制條例案件，不服臺灣板橋地方法
院100年度訴緝字第116號，中華民國100年5月31日第一審判決（
起訴案號：臺灣板橋地方法院檢察署99年度毒偵字第4335號，經
原審改依簡式審判程序審理），提起上訴，本院判決如下：
    主  文
上訴駁回。
    事  實
一、楊勝翰前因施用毒品案件，經依國防部南部地方軍事法院95
    年度聲勒字第39號裁定送勒戒處所觀察勒戒後，認無繼續施
    用毒品傾向，於民國95年9 月15日釋放出所，由國防部南部
    地方軍事法院檢察署以95年度毒偵字第66號為不起訴處分確
    定；復因施用毒品案件，分別經原審以96年度簡字第8045號
    、97年度簡字第1318號各判處有期徒刑4月、4月確定，嗣經
    原審裁定應執行有期徒刑6 月；再因施用毒品案件，經原審
    97年度訴字第1232號判處應執行有期徒刑1 年，上訴後經臺
    灣高等法院97年度上訴字第3458號判決駁回確定，上開2 應
    執行刑經接續執行後，於98年10月16日執行完畢出監。詎其
    仍不知悔改，基於施用第一、二級毒品之犯意，於99年5 月
    16日晚上10時許，在臺北縣新莊市（已改制為新北市新莊區
    ○○○路895之47號2樓住處內，以將海洛因及甲基安非他命
    混合後置於玻璃球內燒烤產生煙霧之方式，同時施用第一級
    毒品海洛因及第二級毒品甲基安非他命1次。嗣經警於99年5
    月17日凌晨2時許，在臺北縣新莊市○○路895號旁查獲，而
    經採集其尿液檢體送驗後，結果因呈鴉片類及安非他命類陽
    性反應，始悉上情。
二、案經臺北縣（已改制為新北市）政府警察局新莊分局移送臺
    灣板橋地方法院檢察署檢察官偵查起訴。
    理  由
一、按被告以外之人於審判外之言詞或書面陳述，除法律有規定
    者外，不得作為證據，刑事訴訟法第159條第1項定有明文；
    又被告以外之人於審判外之陳述，雖不符前4 條之規定，而
    經當事人於審判程序同意作為證據，法院審酌該言詞陳述或
    書面陳述作成時之情況，認為適當者，亦得為證據；當事人
    、代理人或辯護人於法院調查證據時，知有第159條第1項不
    得為證據之情形，而未於言詞辯論終結前聲明異議者，視為
    有前項之同意，同法第159條之5規定甚明。經查：本件被告
    及檢察官對於本判決以下所引證據，均同意作為證據（見本
    院卷第27頁反面），且未於本院言詞辯論終結前，對前開證
    據之證據能力提出異議，本院審酌前揭證據作成之情況，亦
    無違法或不當之處，自均有證據能力。
二、前揭事實，業據被告於原審及本院審理時均坦承不諱。而被
    告為警查獲時採其尿液送驗，其結果亦呈鴉片類及安非他命
    類陽性反應，此有台灣檢驗科技股份有限公司99年6月3日出
    具之濫用藥物檢驗報告 (報告編號：UL/2010/50544)、臺北
    縣政府警察局新莊分局煙毒麻醉藥品案被移送者姓名及代碼
    對照表各1 紙存卷可憑（見偵查卷第27、65頁），足認被告
    上開自白，應與事實相符，堪予採信。又被告有前揭因施用
    毒品經觀察勒戒及科刑執行之情形，有本院被告前案紀錄表
    1份附卷可稽，其於5年內再犯本案，自應依毒品危害防制條
    例同條例第10條規定處罰。是本案事證明確，被告犯行洵堪
    認定，應予依法論科。
三、核被告所為，係犯毒品危害防制條例第10條第1、2項之施用
    第一、二級毒品罪。其施用第一、二級毒品前，持有毒品之
    低度行為，應為其施用之高度行為所吸收，均不另論罪。又
    被告係於99年5 月16日晚上10時許，在臺北縣新莊市○○路
    895之47號2樓住處，將第一、二級毒品混合施用一節，業經
    其於原審及本院審理中供述明確，並無證據證明被告係分別
    施用第一、二級毒品，是起訴書認被告係於99年5 月16日晚
    上10時許，在臺北縣新莊市○○路895之47號2樓住處；及99
    年5月17日上午4時55分許經警採尿回溯26小時內某時在不詳
    地點，分別施用第一、二級毒品，認應予分論併罰，尚有未
    合。被告所犯上開二罪，係一行為觸犯數罪名之想像競合犯
    ，應從一重之施用第一級毒品罪論處。再被告如事實欄所載
    之前科及執行紀錄，有本院被告前案紀錄表在卷可考，其於
    受有期徒刑執行完畢後，5 年內故意再犯本件有期徒刑以上
    之罪，為累犯，應依法加重其刑。
四、原審以被告犯罪事證明確，適用毒品危害防制條例第10條第
    1項、第2項，刑法第11條前段、第47條第1 項、第55條等規
    定，並審酌被告前已因施用毒品案件經送觀察勒戒及科刑執
    行，仍不能戒除毒癮，再次漠視法令禁制而犯本罪，顯見其
    戒除毒癮之意志薄弱，惟施用毒品所生危害，實以自戕身心
    健康為主，對於他人生命、身體、財產等法益，尚無明顯而
    重大之實害等一切情狀，量處有期徒刑11月。復說明理由欄
    五所示扣案之第二級毒品甲基安非他命7 包，不應於本案宣
    告沒收之理由，經核其認事用法，俱無違誤，量刑亦屬妥適
    ，被告上訴意旨認原審量刑過重，請求從輕量刑，爭執原審
    適法裁量權之行使，為無理由，應予駁回。
五、扣案之第二級毒品甲基安非他命7包（驗前總毛重250.53 公
    克；純質淨重約236.56公克），依被告於警詢中供稱：是綽
    號「平哥」之男子於99年5月17日1時才拿給我（見偵查卷第
    6 頁）。於偵查中供稱：扣案之安非他命、電子磅秤是一位
    叫「平哥」的男子在今日凌晨1 點多在查獲地點附近的丹鳳
    國中門口交給我的（見同上偵卷第40頁背面、41頁）。於原
    審審理中供稱：扣案甲基安非他命7 包，是綽號叫「平哥」
    的人拿給我，放在我這裡的，他是在丹鳳國中交給我的，交
    給我的時間是在99年5 月17日凌晨二點被查獲前，我剛拿到
    毒品，我去載我朋友，下車就被查獲，查獲的7 包甲基安非
    他命跟我前面所述施用的毒品沒有關係等語（見原審訴緝卷
    第22反-23頁）。從而，扣案之甲基安非他命7包，應係被告
    於99年5 月16日晚上10時許施用第一、二級毒品後始行取得
    ，並非本件施用後殘餘之毒品，且與本件被告施用毒品犯行
    無涉，此外，被告於本院審理時復供稱：伊持有甲基安非他
    命部分，有另外被訴意圖販賣而持有（見本院卷第28頁反面
    ），自不應於本案宣告沒收銷燬之。
據上論斷，應依刑事訴訟法第368條，判決如主文。
本案經檢察官鄭龍照到庭執行職務。
中    華    民    國   100    年    8     月    8     日
                  刑事第二十二庭審判長法  官  郭雅美
                                      法  官  李麗珠
                                      法  官  洪于智
以上正本證明與原本無異。
如不服本判決，應於收受送達後10日內向本院提出上訴書狀，其
未敘述上訴之理由者並得於提起上訴後10日內向本院補提理由書
（均須按他造當事人之人數附繕本）「切勿逕送上級法院」。
                                      書記官  強梅芳
中    華    民    國   100    年    8     月    9     日
附錄：本案論罪科刑法條全文
毒品危害防制條例第10條
施用第一級毒品者，處6月以上5年以下有期徒刑。
施用第二級毒品者，處3年以下有期徒刑。